臺灣臺南地方法院刑事裁定　
111年度聲字第282號
聲  請  人  臺灣臺南地方檢察署檢察官
受  刑  人  鍾政霖




上列聲請人因受刑人數罪併罰有二裁判以上，聲請定其應執行之
刑（111年度執聲字第183號），本院裁定如下：
    主  文
鍾政霖所犯如附表所示之罪刑，應執行有期徒刑壹年貳月，如易
科罰金，以新臺幣壹仟元折算壹日。
    理  由
一、聲請意旨略以：受刑人鍾政霖因犯竊盜案件，先後經判決確
    定如附表，應依刑法第53條及第51條第5款規定，定其應執
    行之刑，爰依刑事訴訟法第477條第1項聲請裁定等語。
二、按裁判確定前犯數罪者，併合處罰之；數罪併罰，有二裁判
    以上者，依刑法第51條之規定，定其應執行之刑；數罪併罰
    ，分別宣告其罪之刑，依下列各款定其應執行者：五、宣告
    多數有期徒刑者，於各刑中之最長期以上，各刑合併之刑期
    以下，定其刑期。但不得逾30年；依刑法第53條及第54條應
    依刑法第51條第5款至第7款之規定，定其應執行之刑者，由
    該案犯罪事實最後判決之法院之檢察官，聲請該法院裁定之
    ，刑法第50條第1項本文、第53條、第51條第5款及刑事訴訟
    法第477條第1項分別定有明文。另按法律上屬於自由裁量之
    事項，有其外部性界限及內部性界限，並非概無拘束，依據
    法律之具體規定，法院應在其範圍選擇為適當之裁判者，為
    外部性界限；而法院為裁判時，應考量法律之目的，及法律
    秩序之理念所在者，為內部性界限，法院為裁判時，二者均
    不得有所逾越。在數罪併罰，有二裁判以上，定其應執行之
    刑時，固屬於法院自由裁量之事項，然仍應受前揭外部性界
    限及內部性界限之拘束。
三、經查：
　㈠本件受刑人因犯如附表所示之罪，分別經法院判處如附表所
    示之刑，均已確定在案，有判決書、裁定書及臺灣高等法院
    被告前案紀錄表在卷可按。檢察官以本院為上開案件犯罪事
    實最後判決之法院，聲請定其應執行之刑，本院審核各案卷
    無誤，認其聲請為正當，應定其應執行之刑。
  ㈡受刑人所犯如附表編號1至4所示之罪，經臺灣嘉義地方法院
    以110年度聲字第875號裁定應執行有期徒刑1年確定，有前
    引裁定書及臺灣高等法院被告前案紀錄表存卷可查。是本院
    定應執行刑，除不得逾越刑法第51條第5款所定法律之外部
    性界限，即不得重於如附表所示各罪加計之總和外，亦應受
    內部性界限之拘束，即不得重於上開所定之執行刑及附表編
    號4所示之宣告刑加計後之總和。爰審酌受刑人所犯如附表
    所示各罪之犯罪類型、侵害法益種類、各次犯罪時間間隔等
    量刑因素，定其應執行之刑如主文所示，並諭知易科罰金之
    折算標準。
四、依刑事訴訟法第477條第1項，刑法第53條、第51條第5款、
    第41條第1項本文、第8項，裁定如主文。　　
中　　華　　民　　國　　111 　年　　2 　　月　　25　　日
                  刑事第十庭    法　官　潘明彥
以上正本證明與原本無異。
如不服本裁定，應於收受送達後5日內向本院提出抗告狀。（應
附繕本）
　　　　　　　　　　　　　　　　書記官  蘇豐展
中　　華　　民　　國　　111 　年　　2 　　月　　25　　日
附表：受刑人鍾政霖定應執行刑案件一覽表     編         號  1 2 3 罪         名  竊盜 竊盜 竊盜 宣   告   刑  有期徒刑3月，如易科罰金，以新臺幣壹仟元折算壹日 有期徒刑6月，如易科罰金，以新臺幣壹仟元折算壹日 有期徒刑3月，如易科罰金，以新臺幣壹仟元折算壹日 犯 罪 日 期  110年3月9日 110年4月29日 109年12月2日 偵查（自訴）機關 年 度 案 號  臺灣臺南地方檢察署110年度速偵字第331號 臺灣臺南地方檢察署110年度偵字第10243號 臺灣雲林地方檢察署110年度偵字第1218號 最後事實審 法    院 臺灣臺南地方法院 臺灣臺南地方法院 臺灣雲林地方法院  案    號  110年度簡字第754號 110年度簡字第1335號 110年度六簡字第153號  判決日期 110年4月12日 110年7月9日 110年7月12日 確定判決  法    院      同上 同上 同上  案    號      同上 同上 同上  確定日期 110年5月24日 110年8月17日 110年8月23日 是否為得易科罰金之案件         是 是 是 備         註  1.臺灣嘉義地方法院110年度聲字第875號裁定應執行有期徒刑1年，如易科罰金，以新臺幣壹仟元折算壹日（編號1至4） 2.臺灣嘉義地方檢察署111年度執更字第11號（臺灣臺南地方檢察署111年度執更助字第14號）   

編         號  4 5 罪         名  竊盜 竊盜 宣   告   刑  有期徒刑3月，如易科罰金，以新臺幣壹仟元折算壹日 有期徒刑4月，如易科罰金，以新臺幣壹仟元折算壹日 犯 罪 日 期  110年5月22日 110年5月2日 偵查（自訴）機關 年 度 案 號  臺灣嘉義地方檢察署110年度偵字第5820號 臺灣臺南地方檢察署110年度偵字第10354號 最後事實審 法    院 臺灣嘉義地方法院 臺灣臺南地方法院  案    號 110年度嘉簡字第734號 110年度易字第529號  判決日期 110年7月30日 110年11月17日 確定判決 法    院      同上 同上  案    號      同上 同上  確定日期 110年9月10日 110年12月21日 是否為得易科罰金之案件  是 是 備         註  1.臺灣嘉義地方法院110年度聲字第875號裁定應執行有期徒刑1年，如易科罰金，以新臺幣壹仟元折算壹日（編號1至4） 2.臺灣嘉義地方檢察署111年度執更字第11號（臺灣臺南地方檢察署111年度執更助字第14號） 臺灣臺南地方檢察署111年度執字第1197號